【裁判字號】    95,易,588
【裁判日期】    950629
【裁判案由】    
【裁判全文】
臺灣彰化地方法院刑事判決               95年度易字第588號
公  訴  人  臺灣彰化地方法院檢察署檢察官
被      告  甲○○
                      號
                    現另案在臺灣彰化監獄執行中
上列被告因違反家庭暴力防治法案件，經檢察官聲請簡易判決處
刑（九十五年度偵字第二八九二號）及移送併案審理（九十五年
度偵字第四○六一號），本院北斗簡易庭認不宜以簡易判決處刑
（九十五年度斗簡字第二八二號），簽移由本院刑事庭改依通常
程序審理，被告於準備程序中就被訴事實為有罪之陳述，經告知
簡式審判程序之旨，並聽取公訴人、被告之意見後，本院合議庭
裁定由受命法官獨任進行簡式審判程序，判決如下：
    主  文
甲○○連續違反法院依家庭暴力防治法第十三條所為禁止實施家
庭暴力行為及禁止直接騷擾行為之民事通常保護令裁定，累犯，
處有期徒刑捌月。
    事  實
一、甲○○前因違反家庭暴力防治法案件，經本院以九十三年度
    斗簡字第二五七號判處有期徒刑四月確定，甫於民國九十三
    年十二月九日易科罰金執行完畢；又因違反家庭暴力防治法
    案件，經本院於九十五年一月二十六日以九十四年易字第一
    五三一號判處有期徒刑六月確定，並於九十五年五月二十九
    日送監執行，現仍在臺灣彰化監獄執行中。竟猶不知悔改，
    甲○○係乙○○之子，雙方具有家庭暴力防治法第三條第三
    款所列之家庭成員關係，甲○○前曾對乙○○實施家庭暴力
    行為，經本院於九十四年六月二十九日核發九十四年度家護
    字第二○五號民事通常保護令，裁定甲○○不得對乙○○實
    施身體或精神上不法侵害之行為，亦不得直接或間接對乙○
    ○為騷擾行為，保護令有效期間為一年，上開民事通常保護
    令，經於九十四年七月十二日送達予甲○○知悉後，詎甲○
    ○竟基於違反上開民事通常保護令之概括犯意，而為下列違
    反保護令之行為：
  (一)於九十五年三月二十日下午三時三十五分許，在彰化縣田尾
    鄉○○村○○路○段一四五巷三號住所內，於酒後因細故與
    乙○○發生爭執，以臺語對乙○○辱罵「老ＧＹ，你末乎我
    幹」，而對乙○○實施精神上不法侵害及直接騷擾之行為。
  (二)於九十五年四月二十七日下午一時許，在上開住所前，因酒
    後欲騎乘機車外出，乙○○擔心甲○○酒後騎乘機車外出發
    生車禍，乃要求甲○○交出機車鑰匙，甲○○遂以臺語對乙
    ○○辱罵「幹你娘雞歪」，並與乙○○發生拉扯，徒手毆打
    乙○○左手臂（普通傷害部分未據告訴），復將機車鑰匙丟
    至對面房屋之屋頂上，而對乙○○實施身體及精神上不法侵
    害與直接騷擾之行為。
  (三)於九十五年四月二十七日晚上六時許，在上開住所外，於酒
    後徒手猛力敲打該住所之鐵捲門，經乙○○出言制止後，甲
    ○○又以臺語對乙○○辱罵「幹你娘雞歪」，而對乙○○實
    施精神上不法侵害及直接騷擾之行為。
二、案經彰化縣警察局北斗分局報告臺灣彰化地方法院檢察署檢
    察官偵查後聲請簡易判決處刑及移送併案審理。
    理  由
一、按除被告所犯為死刑、無期徒刑、最輕本刑為三年以上有期
    徒刑之罪或高等法院管轄第一審案件者外，於刑事訴訟法第
    二百七十三條第一項程序進行中，被告先就被訴事實為有罪
    之陳述時，審判長得告知被告簡式審判程序之旨，並聽取當
    事人、代理人、辯護人及輔佐人之意見後，裁定進行簡式審
    判程序；除簡式審判程序及簡易程序案件外，第一審應行合
    議審判；刑事訴訟法第二百七十三條之一第一項、第二百八
    十四條之一分別定有明文。本件被告甲○○所犯係死刑、無
    期徒刑、最輕本刑為三年以上有期徒刑或高等法院管轄第一
    審案件以外之罪，且於本院行準備程序時就被訴事實為有罪
    之陳述，經受命法官告知簡式審判程序之旨，並聽取公訴人
    、被告之意見後，本院合議庭認無不得或不宜改依簡式審判
    程序進行之處，經評議結果，裁定改由受命法官獨任行簡式
    審判程序，合先敘明。
二、上開事實，業據被告甲○○於偵訊、本院審理時均坦承不諱
    ，核與被害人乙○○於警詢、偵訊時指訴之情節相符，復有
    被告在警局所測得之酒精濃度測定紀錄表二紙、現場照片二
    幀、本院九十四年度家護字第二○五號民事通常保護令裁定
    一份在卷可稽，足徵被告之自白確與事實相符。本件事證明
    確，被告違反保護令之犯行，應以認定。
三、按本院九十四年度家護字第二○五號民事通常保護令，係依
    據家庭暴力防治法第十三條規定所為之裁定；且依家庭暴力
    防治法第二條第一項、第三項分別規定：本法所稱家庭暴力
    者，謂家庭成員間實施身體或精神上不法侵害之行為；本法
    所稱騷擾者，謂任何打擾、警告、嘲弄或辱罵他人之言語、
    動作或製造使人心生畏怖情境之行為。核被告所為，均係犯
    家庭暴力防治法第五十條第一款、第二款之違反保護令罪。
    又本院所核發上開民事通常保護令，係以一保護令命被告不
    得對乙○○實施身體或精神上不法侵害之行為、不得直接或
    間接對乙○○為騷擾行為，故被告所為上開三次違反保護令
    之行為，雖均同時違反上開民事通常保護令所禁止之二款行
    為，然因其各次行為僅係違反同一保護令上所禁止之二款行
    為，應各僅論以一罪。再被告先後三次違反保護令之行為，
    時間緊接，手段相同，所犯係構成要件相同之罪，顯係基於
    概括犯意反覆為之，為連續犯，應依刑法第五十六條規定，
    以一罪論，並加重其刑。另公訴人雖僅就被告於九十五年三
    月二十日下午三時三十五分許，所為違反保護令之犯行，提
    起公訴，然檢察官就犯罪事實之一部提起公訴者，其效力及
    於全部，此為刑事訴訟法第二百六十七條所明定，被告其餘
    二次違反保護令之犯行（即九十五年度偵字第四○六一號移
    送併案審理部分），與前揭論罪科刑之業經起訴部分，不僅
    時間緊接，手段亦相同，有連續犯之裁判上一罪關係，應為
    起訴效力所及，本院自得併予審理，附此敘明。末查，被告
    前因違反家庭暴力防治法案件，經本院以九十三年度斗簡字
    第二五七號判處有期徒刑四月確定，甫於九十三年十二月九
    日易科罰金執行完畢，此有臺灣彰化地方法院檢察署刑案資
    料查註紀錄表及臺灣高等法院被告全國前案紀錄表各一份在
    卷可稽，其於五年以內再犯本件有期徒刑以上之罪，為累犯
    ，應依刑法第四十七條之規定，遞加重其刑。爰審酌被告素
    行不佳，與被害人係母子關係，竟漠視國家保護令所為之禁
    止行為，法治觀念淡薄，且甫因違反家庭暴力防治法案件，
    經本院於九十五年一月二十六日以九十四年易字第一五三一
    號判處有期徒刑六月確定，亦有臺灣彰化地方法院檢察署刑
    案資料查註紀錄表及臺灣高等法院被告全國前案紀錄表各一
    份在卷可參，竟猶再犯本件違反保護令案件，顯然不知悔改
    ，及其犯罪之動機、目的、手段，暨犯罪後坦承犯行，態度
    尚屬良好等一切情狀，量處如主文所示之刑。
據上論斷，應依刑事訴訟法第四百五十二條、二百七十三條之一
第一項、第二百九十九條第一項前段，家庭暴力防治法第五十條
第一款、第二款，刑法第十一條前段、第五十六條、第四十七條
，判決如主文。
本案經檢察官高如應到庭執行職務。
中    華    民    國    95    年    6    月     29    日
                    刑事第二庭  法  官  鄭舜元
以上正本證明與原本無異。
如不服本判決，應於判決送達後10日內，向本院提出上訴狀（ 須
附繕本 ）。
告訴人或被害人對於判決如有不服具備理由請求檢察官上訴者，
其上訴期間之計算係以檢察官收受判決正本之日期為準。
中    華    民    國    95    年    6     月    29    日
                                書記官  呂雅惠
附錄：論罪科刑法條：
家庭暴力防治法第五十條
違反法院依第十三條、第十五條所為之下列裁定者，為本法所稱
之違反保護令罪，處三年以下有期徒刑、拘役或科或併科新台幣
十萬元以下罰金︰
一、禁止實施家庭暴力行為。
二、禁止直接或間接騷擾、接觸、通話或其他連絡行為。
三、命遷出住居所。
四、遠離住居所、工作場所、學校或其他特定場所。
五、命完成加害人處遇計畫：戒癮治療、精神治療、心理輔導或
    其他治療、輔導。


司法院資訊處製作；財團法人民間司法改革基金會備份。
